臺灣宜蘭地方法院刑事判決　　　　　　　　　　　　　九十一年度訴字第二九七號
　　公　訴　人　臺灣宜蘭地方法院檢察署檢察官
　　被　　　告　甲○○
右列被告因毒品危害防制條例案件，經檢察官提起公訴（九十一年度偵緝字第六三號
），本院判決如左：
    主  文
甲○○連續施用第一級毒品，處有期徒刑捌月。扣案第一級毒品（淨重零點壹柒公克
、包裝重零點貳貳公克）及注射針筒貳支均沒收銷燬之。又連續施用第二級毒品，處
有期徒刑肆月。應執行有期徒刑拾月。扣案第一級毒品（淨重零點壹柒公克、包裝重
零點貳貳公克）及注射針筒貳支均沒收銷燬之。
    事  實
一、甲○○曾因施用毒品案件，經本院裁定執行觀察勒戒後，認無繼續施用毒品傾向
    ，經台灣宜蘭地方法院檢察署檢察官於九十年七月十三日以九十年度毒偵緝字第
    一八五號案件為不起訴處分確定。竟不知悔改，復分別基於施用第一級毒品、第
    二級毒品之概括犯意，自九十年十二月中旬某日起至九十一年七月十七日上午某
    時止，在宜蘭縣礁溪鄉龍潭村、宜蘭市○○路十七之三號三樓友人住處、其他不
    詳處所，連續施用第一級毒品海洛因多次；另又於九十年十二月中旬起至九十一
    年一月三十一日某時止，在上述地點，連續施用第二級毒品甲基安非他命多次。
    嗣於九十一年一月三十一日上午十一時三十分許在宜蘭縣宜蘭市○○路十七之三
    號三樓經警逕行搜索，扣得第一級毒品海洛因一小包（淨重零點一七公克、包裝
    重零點二二公克）及專供施用第一級毒品之注射針筒二支、於九十一年七月十七
    日，因另案通緝，經警在宜蘭縣宜蘭市○○路與農權路路口為警查獲，經依本院
    九十一年度毒偵字第二０一號刑事裁定執行觀察勒戒後，認有繼續施用毒品傾向
    。
二、案經台灣宜蘭地方法院檢察署檢察官偵查起訴。
    理  由
一、右揭事實，業據被告甲○○於本院審理時坦承不諱，且被告於九十年一月三十一
    日經警逕行搜索，而翌日凌晨同意採尿送驗結果，係呈甲基安非他命與嗎啡之陽
    性反應，此有慈濟大學濫用藥物檢驗中心檢驗總表可憑，並有前述扣案之第一級
    毒品海洛因與注射針筒二支可稽，足信被告前述自白真實可採。且被告甲○○曾
因施用毒品案件，經本院裁定執行觀察勒戒，認無繼續施用毒品傾向，經台灣宜
    蘭地方法院檢察署檢察官於九十年七月十三日以九十年度毒偵緝字第一八五號案
    件為不起訴處分確定。竟不知悔改，復於分基於施用第一級毒品、第二級毒品犯
    行，經本院再次裁定執行觀察勒戒後，認有繼續施用毒品傾向等情，此有前述不
    起訴處分書、本院刑事裁定書、宜蘭看守所附設觀察勒戒處所有無繼續施用毒品
    傾向證明書等存卷可參。是被告於上開不起訴處分後，五年內再犯施用毒品罪，
    經觀察勒戒後認有繼續施用毒品傾向，甚為明確，應依法論科。
二、核被告所為，係犯毒品危害防制第十條第一項、第二項之施用第一級毒品、第二
    級毒品罪及同條例第十一條第三項之持有專供施用毒品器具罪。而被告分別施用
    第一級毒品、第二級毒品前，分持有第一級毒品與第二級毒品之低度行為，均為
    施用之高度行為所吸收，均不另論罪。又被告多次施用第一級毒品、第二級毒品
    之犯行，各時間緊接，所犯各構成要件相同，顯各基於概括犯意為之，均為連續
    犯，應依法各以一罪論，並加重其刑。而被告連續施用第一級毒品罪與持有專供
    施用第一級毒品器具罪間，有方法結果之牽連關係，應從一重之連續施用第一級
    毒品罪處斷。而上揭連續施用第一級毒品罪、連續施用第二級毒品罪間，犯意個
    別，行為互殊，應予分論併罰。爰審酌被告犯罪之動機、目的、手段、施用毒品
    係自戕身心之行為、給予戒除毒癮之機會尚不知把握及犯罪後坦承犯行之犯後態
    度良好等一切情狀，各量處如主文所示之刑，並定其應執行刑。而扣案白色粉末
    一小包為第一級毒品海洛因（淨重零點一七公克、包裝重零點二二公克），此有
    法務部調查局九十一年三月二十八日調科壹字第三０００００五六九號鑑驗通知
    書可憑、另注射針筒二支係專供施用第一級毒品所用，業據被告供明在卷，均應
    依毒品危害防制條例第十八條第一項前段沒收銷燬之。
三、雖被告於九十一年二月一日起至同年七月十七日施用第一級毒品犯行；九十年十
    二月中旬起至九十一年二月一日回溯四日前之施用第二級毒品之犯行，檢察官於
    起訴書中均未及論列，然此部分與起訴書中所論列之犯罪事實，有連續犯之裁判
    上一罪之關係，本院自得審究，併此敘明。
據上論斷，應依刑事訴訟法第二百九十九條第一項前段、毒品危害防制條例第十條第
一項、第二項、第十一條第三項、第十八條第一項前段、刑法第十一條前段、第五十
六條、第五十一條第五款、第五十五條後段，判決如主文。
本案經檢察官林慧到庭執行職務。
中      華      民      國    九十一    年     九     月     十三       日
                                        臺灣宜蘭地方法院刑事第二庭
                                            法  官  蔡  仁  昭
右正本證明與原本無異。
如不服本判決，應於判決送達後十日內，向本院提出上訴狀。（應附繕本）
                                            書記官  吳  慧  芳
中      華      民      國    九十一    年     九     月      十六      日
附錄法條：
毒品危害防制條例第十一條第三項
持有專供製造或施用毒品之器具者，處一年以下有期徒刑、拘役或新台幣一萬元以下
罰金。
毒品危害防制條例第十條第一項、第二項
施用第一級毒品者，處六月以上五年以下有期徒刑。
施用第二級毒品者，處三年以下有期徒刑。
